# 求教合并的一个问题

提问人：小可儿 1992 时间：2017-12-05 16:51:14
A，B公司分别注资C公司 1500 万（ 800 万实收资本， 700 万资本公积）和 200 万（ 200 万实收资本）作为C公司的投资款，分别占有80%，20%股份。假设C 是新成立的，想问一下A在合并日当天合并抵消怎么做啊？ 是不是这样子？： 借：实收资本 800 资本公积 700 贷：长期股权投资 1500
借：商誉（1500-1700*0.8） 140 贷：少数股东权益 140

回答人：chenyiwei
双方增资价格不同的原因是什么？建议参考《瑞华研究 2010 ～ 2016 汇编》之“问题3-2-103（对新设子公司出资额大于所享有权益份额的处理）”。